Minutes et répertoires du notaire Jacques II CHARLES, 14 août 1635 - 29 mai 1640 (étude XVIII)
Archives nationales
Minutes et répertoires du notaire Jacques II CHARLES (étude XVIII)
14 août 1635 - 29 mai 1640
MC/ET/XVIII/194 - MC/ET/XVIII/262, MC/RE/XVIII/5 - MC/RE/XVIII/24/A
Charles, Jacques II; Etude XVIII
Archives nationales de France
Minutes et répertoires: la loi 2008-696 du 15 juillet 2008 relative aux archives a fixé à 75 ans à compter de la date de l'acte, ou à 25 ans à compter de la date du décès de l'intéressé si ce délai est plus bref, le délai de communication des minutes et répertoires des notaires; ce délai est porté à 100 ans à compter de la date de l'acte si le document se rapporte à un mineur (code du Patrimoine, articles L213-2, 4e d et 5e).
Autres documents de l'étude (dossiers de clients, comptabilité...): s'agissant d'archives privées, ces documents sont communicables selon les modalités fixées par le déposant ou le donateur.
Certains documents ne sont pas accessibles en raison de leur mauvais état de conservation.
Versement
Accès aux instruments de recherche de tous les notaires de l’étude XVIII
Archives de l'étude XVIII
- Minutes de Jacques II CHARLES, 5 avril 1590 - 14 avril 1652; MC/ET/XVIII/194 - MC/ET/XVIII/262
  - Minutes. 1635, juillet - décembre, juillet - décembre 1635; MC/ET/XVIII/194; registre
    Informations complémentaires:
    Jean II Charles: juillet à 13 août; Jacques II Charles: 14 août à décembre.
    Informations concernant le classement:
    Le niveau inférieur de description, quand il existe, correspond aux minutes d'actes. Toutes les minutes ne sont pas forcément décrites une à une. Les descriptions de ces minutes sont plus ou moins détaillées.
    - Quittance par Jean Rabin, maître joueur d'instruments en la ville d'Orléans, logé rue des Rats près la porte Saint-Victor, et Jeanne Dallier, sa femme, à Marie Limosin, veuve de Guillaume Boissart, juré mouleur de bois, demeurant rue Frépault, de la somme de 600 livres., 12 septembre 1635; MC/ET/XVIII/194
      Origine de l'information:
      Documents du Minutier central concernant l'histoire de la musique (1600-1650), par Madeleine Jurgens, tome II [études XI à XX, 1900 actes], Paris, Archives nationales, 1974, p. 680 (instrument de recherche imprimé dématérialisé, certaines notices sont plus détaillées dans la version intégrale accessible en ligne par la rubrique 'Autres instruments de recherche', voir contexte dans le Plan d’orientation général - Notaires de Paris, guides thématiques du Minutier).
      Date de création de la notice: 2009
      Date de révision: 2019 (Marie-Françoise Limon-Bonnet)
      Documents du Minutier central concernant l'histoire de la musique (1600-1650), par Madeleine Jurgens, tome II, Paris, Archives nationales, 1974, 1092 p.
      Rabin, Jean
    - Marché entre Henri Lefebvre, maître peintre, demeurant rue Mouffetard, et Adrien Baudelot, commissaire examinateur au Châtelet, demeurant place Maubert, pour des travaux dans une maison de Baudelot, Grande-Rue-du-Faubourg- Saint-Victor, en augmentation d'un précédent marché, moyennant 75 l., dont 30 comptant. Il devra, pour le 31 octobre, peindre le plafond de la chambre, les ' pans ' ou murs qui seront couverts de Paysages, la cheminée de la chambre en rose jaspé de vert et, au-dessus de la montée, un plafond bleu semé d'étoiles, sur les ' pans ', des Paysages, et au bas, une Chasse., 20 septembre 1635; MC/ET/XVIII/194
      Documents du Minutier central concernant les peintres, sculpteurs et graveurs au XVIIe siècle (1600-1650), par Marie-Antoinette Fleury et Martine Constans, tome II [études XI à XX, 2445 actes], Paris, Archives nationales, 2010, notice n°1321 (instrument de recherche imprimé dématérialisé, certaines notices sont plus détaillées dans la version intégrale accessible en ligne par la rubrique 'Autres instruments de recherche', voir contexte dans le Plan d’orientation général - Notaires de Paris, guides thématiques du Minutier).
      Date de création de la notice: 2012
      Documents du Minutier central concernant les peintres, sculpteurs et graveurs au XVIIe siècle (1600-1650), tome II, par Marie-Antoinette Fleury et Martine Constans, 2010, 844 p., 8 planches.
      Lefebvre, Henri
    - Marché aux termes duquel Pierre Maubon et Jean Delaistre, maîtres fondeurs de cloches, demeurant rue Mouffetard, promettent à Claude Voisin, marchand bonnetier, et à Charles Durant, Antoine Courde et Jean Pifle, maîtres boulangers, marguilliers de Saint-Médard, de fondre deux des cloches, l'une moyenne l'autre petite, de les rendre sonnantes et accordantes, avant le 20 octobre, moyennant 240 livres de façon., 25 septembre 1635; MC/ET/XVIII/194
      Documents du Minutier central concernant l'histoire de la musique (1600-1650), par Madeleine Jurgens, tome II [études XI à XX, 1900 actes], Paris, Archives nationales, 1974, p. 843 (instrument de recherche imprimé dématérialisé, certaines notices sont plus détaillées dans la version intégrale accessible en ligne par la rubrique 'Autres instruments de recherche', voir contexte dans le Plan d’orientation général - Notaires de Paris, guides thématiques du Minutier).
      Maubon, Pierre
    - Contrat d'apprentissage pour 4 ans au profit de Léonard Perrot, entre Marie Lemoyne, veuve de Léonard Perrot, compagnon charpentier, et Jacques Forget, maître enlumineur, demeurant tous rue du Bon-Puits, moyennant 48 l. dont 24 comptant. Il sera logé, nourri, chauffé et éclairé par son maître., 22 octobre 1635; MC/ET/XVIII/194
      Documents du Minutier central concernant les peintres, sculpteurs et graveurs au XVIIe siècle (1600-1650), par Marie-Antoinette Fleury et Martine Constans, tome II [études XI à XX, 2445 actes], Paris, Archives nationales, 2010, notice n°795 (instrument de recherche imprimé dématérialisé, certaines notices sont plus détaillées dans la version intégrale accessible en ligne par la rubrique 'Autres instruments de recherche', voir contexte dans le Plan d’orientation général - Notaires de Paris, guides thématiques du Minutier).
      Lemoyne, Marie
    - Contrat d'apprentissage pour 4 ans au profit de David Pelletier, entre son père, Thomas Pelletier, maître enlumineur, demeurant à l'enseigne du Roi Henry, rue Chartière, et Jean Gagnière, maître graveur en taille-douce, demeurant rue du Chantre, moyennant 180 l. dont 60 comptant. Il sera logé, nourri, chauffé et éclairé par son maître., 26 octobre 1635; MC/ET/XVIII/194
      Documents du Minutier central concernant les peintres, sculpteurs et graveurs au XVIIe siècle (1600-1650), par Marie-Antoinette Fleury et Martine Constans, tome II [études XI à XX, 2445 actes], Paris, Archives nationales, 2010, notice n°862 (instrument de recherche imprimé dématérialisé, certaines notices sont plus détaillées dans la version intégrale accessible en ligne par la rubrique 'Autres instruments de recherche', voir contexte dans le Plan d’orientation général - Notaires de Paris, guides thématiques du Minutier).
      Pelletier, David
    - Contrat d'apprentissage pour 3 ans au profit de Charles Dieulx, entre Michel Dieulx, marchand à Fosseuse en Beauvaisis, et Thomas Pelletier, maître enlumineur, demeurant rue du Mont-Saint-Hilaire, moyennant 30 l. comptant., 3 novembre 1635; MC/ET/XVIII/194
      Documents du Minutier central concernant les peintres, sculpteurs et graveurs au XVIIe siècle (1600-1650), par Marie-Antoinette Fleury et Martine Constans, tome II [études XI à XX, 2445 actes], Paris, Archives nationales, 2010, notice n°1667 (instrument de recherche imprimé dématérialisé, certaines notices sont plus détaillées dans la version intégrale accessible en ligne par la rubrique 'Autres instruments de recherche', voir contexte dans le Plan d’orientation général - Notaires de Paris, guides thématiques du Minutier).
      Dieulx, Charles
    - Accord entre Jean Baudoin, organiste en l'église Saint-Pierre de Dreux, logé rue de la Clef, héritier de Jean Baudoin, maître gainier, et de Marie Sallandre, ses père et mère, d'une part, et Mathurin Thomas, imprimeur, demeurant même rue, son beau-frère, réglant la succession des défunts., 9 novembre 1635; MC/ET/XVIII/194
      Documents du Minutier central concernant l'histoire de la musique (1600-1650), par Madeleine Jurgens, tome II [études XI à XX, 1900 actes], Paris, Archives nationales, 1974, p. 707 (instrument de recherche imprimé dématérialisé, certaines notices sont plus détaillées dans la version intégrale accessible en ligne par la rubrique 'Autres instruments de recherche', voir contexte dans le Plan d’orientation général - Notaires de Paris, guides thématiques du Minutier).
      Baudoin, Jean
    - Contrat de mariage entre Sébastien Merleu, maître brodeur à Saint-Marcel, fils de défunt Claude Merleu, joueur d'instruments à Lerzy-sur-Ourc, et de Marie Engaray, et Nicole Hollier, fille de défunt Mongin Hollier, maître tonnelier à Chaumont-en-Bassigny, et d'Anne de Goay., 14 novembre 1635; MC/ET/XVIII/194
      Documents du Minutier central concernant l'histoire de la musique (1600-1650), par Madeleine Jurgens, tome II [études XI à XX, 1900 actes], Paris, Archives nationales, 1974, p. 679 (instrument de recherche imprimé dématérialisé, certaines notices sont plus détaillées dans la version intégrale accessible en ligne par la rubrique 'Autres instruments de recherche', voir contexte dans le Plan d’orientation général - Notaires de Paris, guides thématiques du Minutier).
      Merleu, Sébastien
    - Bail par Jacques Hillaire, dit d'Olivet, maître joueur d'instruments, demeurant rue Saint-Jacques, à l'enseigne du Gril, paroisse Saint-Benoît, pour trois années, à Alexandre Descoulz, sieur de La Jonchère, demeurant rue Saint-Victor, du petit corps de logis de derrière dans la maison où le bailleur demeure, consistant en salle basse, cuisine, cabinet, deux chambres avec cabinets, cour, puits et jardin planté de 'bourdelais', moyennant 300 livres de loyer annuel., 30 novembre 1635; MC/ET/XVIII/194
      Documents du Minutier central concernant l'histoire de la musique (1600-1650), par Madeleine Jurgens, tome II [études XI à XX, 1900 actes], Paris, Archives nationales, 1974, p. 573 (instrument de recherche imprimé dématérialisé, certaines notices sont plus détaillées dans la version intégrale accessible en ligne par la rubrique 'Autres instruments de recherche', voir contexte dans le Plan d’orientation général - Notaires de Paris, guides thématiques du Minutier).
      Hillaire, Jacques
    - Bail par Jean Varet, avocat en parlement, demeurant rue Saint-Jean-de-Beauvais, et Marguerite Regnot, fille majeure, demeurant rue de Bièvre, pour six années, à Hilaire Robeau, et à Marie Mailliorville, sa femme, d'une maison rue Galande où ils demeurent déjà, moyennant 750 livres de loyer annuel., 19 décembre 1635; MC/ET/XVIII/194
      Documents du Minutier central concernant l'histoire de la musique (1600-1650), par Madeleine Jurgens, tome II [études XI à XX, 1900 actes], Paris, Archives nationales, 1974, p. 263 (instrument de recherche imprimé dématérialisé, certaines notices sont plus détaillées dans la version intégrale accessible en ligne par la rubrique 'Autres instruments de recherche', voir contexte dans le Plan d’orientation général - Notaires de Paris, guides thématiques du Minutier).
      Varet, Jean
  - Minutes. 1590, 5 avril - 1652, 14 avril, 5 avril 1590 - 14 avril 1652; MC/ET/XVIII/232
    Minutes enregistrées à part des notaires Jean I, Jean II, Jacques I et Jacques II Charles, et Christophe Chalon.
    'Registre où sont plusieurs actes et minutes qui n'ont esté mises selon leur ordre des répertoires de divers années et dont les parties n'ont voulu estre mises aux registres et liasses des aultres minuttes, dont est fait mention à la fin du répertoire en l'année et dont lesdites minuttes sont des maitres Charles père et fils que de Chalon.
    Jean I et Jean II Charles: 1590, 5 avril à 1635, 17 juin; f° VIIxxX: sentences arbitrales, 1600-1625; dépôts de pièces, 1602-1620.
    Jacques I et Jacques II Charles: f°IIcXLV, 1627, 7 juin à 1639, 31 octobre; f° IIIcI; admodiation pour 6 ans de l'abbaye de Tournus, 1620, 7 janvier; expédition Girard, notaire à Tournus; ordonnance du cardinal de Tournon, 27 août 1547, prorogé le 12 juin 1625.
    Christophe Chalon: deux actes sur feuillets détachés, 1650, 30 juillet et 1652, 14 avril.
    IIIIcV feuillets.
  - Minutes concernant l'abbaye Sainte-Geneviève (terrier). 1624, 25 novembre - 1642, 7 mai, 25 novembre 1624 - 7 mai 1642; MC/ET/XVIII/233; registre
    Le registre commence avec Jean I Charles jusqu'au 12 novembre 1626.
    1626, 1 juillet à 1629, 18, décembre: f° IIcIIIIxxXVII, v° Jacques I Charles,.
    1630, 1 juillet à 1635, 3 août: f° IIIcXXIX, v°Jean II Charles,.
    1635, 30 août à 1637, 19 octobre: f° IIIcLVII, Jacques II Charles,.
    f° IIcIIIIxxII, v°, actes non signés.
    1640, 18 décembre et 1641, 13 mars f° IIIcIIIIxxVI, Christophe Chalon.
    f° IIIcIIIIxxVII, à XI, actes non signés.
    1638, 20 octobre: f° IIcIIIIxxXI v°, Jacques II Charles,.
    1638: f° IIIcIIIIxxXIII, actes non signés,.
    1639, 13 janvier: f° IIIcIIIIxxXIX, Jacques II Charles,.
    terrier
    - Titre nouvel par Henri Pavillon, maître peintre, demeurant rue Montmartre, envers les religieux de Sainte- Geneviève-du-Mont, pour une maison à l'enseigne du Nom de Jésus, rue Mouffetard, chargée de 18 d. de cens., 28 août 1636; MC/ET/XVIII/233
      Documents du Minutier central concernant les peintres, sculpteurs et graveurs au XVIIe siècle (1600-1650), par Marie-Antoinette Fleury et Martine Constans, tome II [études XI à XX, 2445 actes], Paris, Archives nationales, 2010, notice n°1643 (instrument de recherche imprimé dématérialisé, certaines notices sont plus détaillées dans la version intégrale accessible en ligne par la rubrique 'Autres instruments de recherche', voir contexte dans le Plan d’orientation général - Notaires de Paris, guides thématiques du Minutier).
  - Minutes. 1636, janvier - juin, janvier - juin 1636; MC/ET/XVIII/248; registre
    - Contrat de mariage entre Toussaint Ménard, gagne-denier, demeurant rue Française, et Catherine Brizeville, demeurant faubourg Saint-Victor., 30 janvier 1628; MC/ET/XVIII/248; CL
      Fichier dit 'général' XVIIe-XVIIIe siècles, par le personnel du Minutier, 1954-1999 ( fichier papier entièrement dématérialisé; voir contexte dans le Plan d’orientation général - Notaires de Paris, guides thématiques du Minutier).
      Date de création de la notice: 2010
      contrat de mariage; Ménard, Toussaint
    - Vente par René Bellegueulle, maître menuisier, demeurant rue Mouffetard, et par Louise Bourelle, sa femme, de 4 perches de vignes, à Michel Galebon, cordier., 18 février 1628; MC/ET/XVIII/248; II/C/XLII
      Artisans XVIIe, par M. Jurgens, M.A. Fleury, R. Gourmelon et le personnel du Minutier central, 1954-1996 (fichier papier entièrement dématérialisé; voir contexte dans le Plan d’orientation général - Notaires de Paris, guides thématiques du Minutier).
      acte de vente; Bellegueulle, René
    - VERNILLET (Simon) + fondeur en lettres d'imprimerie et Andrée BONVILLE, jadis sa femme + § Transaction entre le tuteur et le subrogé-suteur de leurs deux enfants mineurs, au sujet d'un demi-cent d'argent., 23 octobre 1628; MC/ET/XVIII/248; IIII/C/LI
      Date de révision: 2011-2012
      accord; Vernillet, Simon
    - PETIT (Anne) femme de Richard MORICE, maître jardinier, demeurant rue des Copeaux § Dépôt du testament de Anne PETIT, 1er novembre 1628; MC/ET/XVIII/248; IIII/C/IIII/XX/IIII
      testament; Petit, Anne
    - LOUPIAT (Cosme) maître aiguilletier, demeurant rue Saint-Honoré § Quittance à Cosme LOUPIAT représentant Hubert DÈSORMEAUX et Jean CANAPLE, d'une somme de 24 ltz reçue par Nicolas DETORNET et Barbe PAYEN, sa femme, en échange du désistement de la plainte pour coups et blessures, intentée auxdits DESORMEAUX et CANAPLE., 11 août 1629; MC/ET/XVIII/248; II/C/II
      échange; quittance; Loupiat, Cosme
    - DELAPLACE (Catherine) fille majeure, demeurant rue des Anglais § Contrat de mariage entre Catherine DELAPLACE et Denys FOUSQ, tailleur d'habits, 3 février 1630; MC/ET/XVIII/248; CXIX
      contrat de mariage; Delaplace, Catherine; Fousq, Denys
    - ABBAYE Sainte GENEVIÈVE DU MONT les religieux de l' § Bail par les religieux de l'ABBAYE Sainte GENEVIÈVE DU MONT représentés par le R.P. Robert BAUDOUYN, à Pierre HENRY, maître brodeur, d'une boutique, chambre et grenier dépendant de ladite abbaye, et moyennant 80 l.t. de loyer annuel, 5 janvier 1636; MC/ET/XVIII/248; XVI
      bail; Henry, Pierre
    - BRASQUE (Louise de) veuve de Nicolas LEROY, gagne-denier, demeurant Grande rue Mouffetard § Contrat de mariage entre Louise de BRASQUE[veuve de Nicolas LEROY] et Michel PRAMPIN, compagnon menuisier,[ demeurant faubourg Saint-Germain-des-Prés,], 6 janvier 1636; MC/ET/XVIII/248; XXI
      contrat de mariage; Brasque, Louise de; Prampin, Michel
    - GUIARD (Pasquette) veuve d'Antoine AILLOU, demeurant rue Saint-Nicolas-du-Chardonnet. § Contrat de mariage entre Pasquette GUIARD et Nicolas MAUPART, marchand., 6 janvier 1636; MC/ET/XVIII/248; XVII
      contrat de mariage; Guiard, Pasquette; Maupart, Nicolas
    - BERNÉ (Claude) veuve en premières noces de Bertin ARROSTEL, étalier-boucher remariée à Olivier HOURLENCQ,[ COMPTEUR de SALINES de MER FRAIS et SALÉ] demeurant rue du Paon § Inventaire après le décès de Claude BERNÉ à la requête d'Olivier HOURLENCQ, son mari, pour lui et à cause de d'Etienne HOURLENCQ, leur fils mineur, et à la requête de Claude BERNÉ, oncle et tuteur de Geneviève ARROSTEL, fille de Claude BERNÉ.[ et en la présence de Bernard PIGEON, Subrogé-tuteur de ladite mineure. ][ 12 folios], 8 janvier 1636; MC/ET/XVIII/248; fol. XXVI; multivalué; 12 folios
      inventaire; Berné, Claude; Hourlencq, Olivier
    - MAÇON compagnon et tailleur de pierre BERNÉ Claude § Inventaire à sa requête, après le décès de sa soeur Claude BERNÉ, et comme tuteur de sa mère mineure Geneviève ARROSTEL., 8 janvier 1636; MC/ET/XVIII/248; XXVI
      inventaire; Berné, Claude; Berné, Claudeb; Arrostel, Geneviève
    - DUBOYS (Anne) Veuve de Jean VEMOT, marchand boulanger, demeurant faubourg Saint-Jacques § Testament d'Anne DUBOYS, 8 janvier 1636; MC/ET/XVIII/248; XXIIII
      testament; Duboys, Anne
    - FAURE (le R/d/ Père Charles) abbé coadjuteur de Sainte-Geneviève du Mont, y demeurant, général de l'O. des Chanoine reformés de Saint-Augustin § Transaction et ratification entre le R/d/ Père Charles FAURE et Henry de MAUPAS,[ conseiller du roi, Premier aumônier de la Reine, abbé de Saint-Denis de Reims, logé à Paris place Royale. ] au sujet de la nomination de quatre procureurs communs pour régler leurs affaires: Philémon RAGUENAU, Julien BRODEAU, Claude GUÉRIN, Jacques BATAILLE dit de MONTHOLON., 10 janvier 1636; MC/ET/XVIII/248; XL
      accord; Faure, le R/d/ Père Charles; Maupas, Henry de
    - DATICHE (Marie) fille de Jean DATICHE, maître passementier, tissutier, rubannier et de Marie GOISEDE, sa femme, demeurant rue Mouffetard § Contrat de mariage entre Marie DATICHE et Charles de PLAIGNE, maître passementier, tissutier, rubannier., 10 janvier 1636; MC/ET/XVIII/248; XLII
      contrat de mariage; Datiche, Marie; Plaigne, Charles de
    - Obligation par Jean Collon, joueur d'instruments, demeurant rue du Murier, à Pierre Datelin, maître joueur d'instruments, de la somme de 39 livres, à laquelle les parties s'étaient accordées en raison de la rupture du contrat d'apprentissage passé entre elles en 1635., 12 janvier 1636; MC/ET/XVIII/248
      Documents du Minutier central concernant l'histoire de la musique (1600-1650), par Madeleine Jurgens, tome II [études XI à XX, 1900 actes], Paris, Archives nationales, 1974, p. 507 (instrument de recherche imprimé dématérialisé, certaines notices sont plus détaillées dans la version intégrale accessible en ligne par la rubrique 'Autres instruments de recherche', voir contexte dans le Plan d’orientation général - Notaires de Paris, guides thématiques du Minutier).
      Date de révision: 2011
    - BOUDELARD (François) compagnon imprimeur en taille-douce, demeurant rue Saint-Victor § Contrat de mariage entre François BOUDELARD et Noëlle VIGOUGNE, fille de Jean VIGOUGNE, maître passeur du Port de Paris et de Marguerite LEDUC, sa femme., 13 janvier 1636; MC/ET/XVIII/248; LVIII
      contrat de mariage; Boudelard, François
    - VIGOUGNE (Noëlle) fille de Jean VIGOUGNE, maître passeur du Port de Paris, et de Marguerite LEDUC, sa femme, demeurant quai de la Tournelle § Contrat de mariage entre Noëlle VIGOUGNE et François BOUDELARD, compagnon imprimeur en taille-douce., 13 janvier 1636; MC/ET/XVIII/248; LVIII
      contrat de mariage; Vigougne, Noëlle
    - FAY (Marie) veuve en premières noces de Toussaint BERGER, maître tapissier notré, demeurant rue du Batoir § Inventaire après le décès de Marie FAY à la requête de Guillaume DESNOS, son mari, comme tuteur de leurs enfants mineurs Jean et Anne DESNOS, et en la présence de Toussaint BERGER, fils du 1er mari de Marie FAY; Inventaire des marchand et des métiers, 15 janvier 1636; MC/ET/XVIII/248; 6 folio; LXVIII
      inventaire; Fay, Marie
    - TAPISSIER NOTRE § Inventaire de; après le décès de Marie FAY, veuve en premières noces de Toussaint BERGER, maître tapissier notée, et à la requête de Guillaume DESNOS, maître tapissier notié, son second mari, 6 folios. Expertise par Charles LANGLOIS, maître tapissier notié., 15 janvier 1636; MC/ET/XVIII/248; LXVII
      inventaire
    - DESNOS (Guillaume) maître tapissier notre, demeurant rue du Batoir § Inventaire à la requête de. .. après le décès de Marie FAY, sa femme,[ sa mère; ] en son nom et comme tuteur de leurs enfants mineurs, Jean et Anne DESNOS.; Inventaire des marchandises dudit métier par Charles LANGLOIS, maître tapissier couverturier, 15 janvier 1636; MC/ET/XVIII/248; 6 folios; LXVII
      inventaire; Desnos, Guillaume
    - BERGER (Toussaint) maître tapissier courtepointier, demeurant rue Saint-Victor § Inventaire en présence de Toussaint BERGER après le décès de Marie FAY, veuve de Toussaint Berger et remariée à Guillaume DESNOS, maître tapissier notée, sa mère Inventaire des marchandises., 15 janvier 1636; MC/ET/XVIII/248; 6 folios; LXVIII
      inventaire; Berger, Toussaint
    - ROUGET (Louise) demeurant rue Mouffetard § Testament de Louise ROUGET et de Noël GUYOT, son mari, blanchisseur de linge., 21 janvier 1636; MC/ET/XVIII/248; IIII/XX/XI
      testament; Rouget, Louise; Guyot, Noël
    - FROMONT (Denise) veuve de Jean PICART, maître bourrelier, demeurant rue Mouffetard § Testament de Denise FROMONT, 21 janvier 1636; MC/ET/XVIII/248; IIII/XX/IX
      testament; Fromont, Denise
    - GIGOT (Maurice) chirurgien, demeurant rue Galande § Bail par Maurice GIGOT d'une partie de sa maison à André SIMON, ceinturier en soie,[ demeurant rue des Trois Portes] moyennant la somme de 150 lts de loyer annuel., 22 janvier 1636; MC/ET/XVIII/248; IIII/XX/XVII
      bail; Gigot, Maurice; Simon, André
    - DUJOUR (Françoise) fille majeure au service de Pierre Desbordes, marchand de vin, faubourg Saint-Marcel § Cession par Françoise DUJOUR de ses droits successifs à l'héritage de sa belle-soeur Geneviève DUJOUR, à son beau-frère, Pierre DUPUY, marchand libraire, 24 janvier 1636; MC/ET/XVIII/248; IIII/XX/XVIII
      transport de droits; Dujour, Françoise; Dupuy, Pierre
    - BERGER (Joachim) maître tailleur d'habits, demeurant Boulevard de la Porte Saint-Jacques § Bail à Joachim BERGER de la maison où il demeure, pour 4 ans et moyennant 310 l.ts. de loyer annuel, par Marie GIRARD, propriétaire., 28 janvier 1636; MC/ET/XVIII/248; CXXXV
      bail; Berger, Joachim